最高法院刑事裁定　　　　　　　九十四年度台抗字第三一七號
　　抗　告　人　甲○○
　　　　　　　　　　　　之30.
　　　　　　　　　　　　送達代.
　　　　　　　　　　　　仁一路.
上列抗告人因偽造文書案件，不服台灣高等法院中華民國九十四
年五月十一日駁回上訴之裁定（九十二年度上更(一)字第八二六號
），提起抗告，本院裁定如下：
    主  文
抗告駁回。
    理  由
本件原裁定以：上訴期間為十日，自送達判決後起算；原審法院
認上訴不合法律上之程式或法律上不應准許或其上訴權已喪失者
，應以裁定駁回之，刑事訴訟法第三百四十七條、第三百八十四
條前段定有明文。又按送達於應受送達人之住居所、事務所或營
業所行之；又送達於住居所事務所或營業所，不獲會晤應受送達
人者，得將文書付予有辨別事理能力之同居人或受僱人；送達有
不能依前開情形為之者，得將文書寄存送達地之自治或警察機關
，並作送達通知書兩份，一份黏貼於應受送達人住居所、事務所
、營業所或其就業處門首，另一份置於該送達處所信箱或其他適
當位置，以為送達。寄存送達自寄存之日起，經十日發生效力，
民事訴訟法第一百三十六條第一項、第一百三十七條第一項、第
一百三十八條第一、二項分別定有明文，上開規定依刑事訴訟法
第六十二條規定，於刑事訴訟準用之。經查本件抗告人甲○○涉
犯違反著作權案件，於原審前審審理（民國八十九年度上訴字第
二三九八號）及對於原審前審判決提起上訴時，陳報之住所為「
台灣省台中市南屯區新生里新生北巷十八號」、居所為「台灣省
台北縣永和市○○街二十八巷十九號」，迨至本院撤銷原審前審
法院判決，發回原審更審審理時，向上開其陳報之住、居所送達
傳票結果，其中「台北縣永和市○○街二十八巷十九號」迭遭退
回（見上更(一)卷第一六、三四頁），至住所地部分之送達，則經
郵政機關以未晤應受送達人、同居人或受僱人為由，寄存於其陳
報住所地之派出所，而原審查詢法務部戶役政系統，抗告人當時
仍設籍於上開台中市南屯區新生里新生北巷十八號之住所（上更
(一)卷第三二、六九頁），另抗告人於原審審理時復未依刑事訴訟
法第五十五條第一項規定陳報其新居所，則原審審理傳票或嗣後
之判決正本，自得僅向其先前陳報設籍之住所地送達。又查本件
於九十三年七月二十日原審宣判後，依法製作之正本係向上開抗
告人設籍之住所送達，因未獲會晤抗告人及同居人、受僱人，郵
政機關依法製作送達通知書黏貼於抗告人住所門首，並於九十三
年七月二十七日將應送達之判決正本寄存於轄區之黎明派出所，
有送達證書（上更(一)卷第六七頁）及黎明郵局回函一紙足稽。又
抗告人上訴理由狀亦自承九十三年四月間赴大陸工作，期間曾接
獲家人通知法院訴訟文件，家人代領遭拒等情（見九十三年九月
十六日提出之上訴理由狀），益徵，黎明郵局關於依法寄存送達
過程之說明，可以信實，否則其家人如何能獲悉有法院訴訟文件
並通知，並足認抗告人僅係因工作一時外出，並無廢止設籍住所
之意思，揆之上開規定，本件送達之處所及程序均屬合法，送達
之效力自寄存之日起經十日生效，同年八月六日起算上訴期間，
乃竟遲至同年九月十六日始提起上訴，顯已逾十日期間，依上開
規定，其上訴權已喪失，原審依同法第三百八十四條前段裁定駁
回其上訴等情，經核於法尚無違誤。抗告意旨以並無有郵政機關
製作送達通知書二份，一份黏貼於應受送達人上揭住所門首，另
一份置於信箱或其他適當位置，以為送達之證明，例如相片可據
，無法憑空認定，亦不能憑抗告人自承訴訟期間家人代領送達文
書遭拒一節，推論系爭訴訟文書及判決書之送達已符法定送達要
件云云。查原裁定對於系爭原審九十二年度上更(一)字第八二六號
判決正本，已於九十三年七月二十七日合法送達予抗告人等情，
如上已說明其所憑之證據及理由，核與證據法則並無違背，並無
抗告意旨所指違法之情形。應認本件抗告為無理由，予以駁回。
據上論結，應依刑事訴訟法第四百十二條，裁定如主文。
中　　華　　民　　國　九十四　年　　八　　月　　四　　日
                      最高法院刑事第六庭
                          審判長法官  莊　登　照
                                法官  洪　明　輝
                                法官  黃　一　鑫
                                法官  魏　新　和
                                法官  林　秀　夫
      本件正本證明與原本無異
                                      書  記  官
中　　華　　民　　國　九十四　年　　八　　月　十一　　日
                                                 Ｒ
